臺灣高等法院刑事判決　　　　　　　　　九十一年度上易字第三三號
　　上　訴　人
　　即　被　告　甲○○
　　選任辯護人　邱雅文
右上訴人，因詐欺案件，不服臺灣台北地方法院，九十年度易字第一二一二號，中華
民國九十年十一月十五日第一審判決（起訴案號：臺灣台北地方法院檢察署八十九年
度偵字第一五九八五號）提起上訴，本院判決如左：
    主      文
上訴駁回。
    事實及理由
一、本案經本院審理結果，認第一審以上訴人即被告甲○○犯刑法第三百三十九條第
    一項之詐欺罪，處有期徒刑七月，經核其認事用法均無不合，量刑亦妥適，應予
    維持，並引用第一審判決所記載之事實、理由及適用之法律如附件。
二、被告上訴意旨略謂伊確遭其同性戀友人「 Peter」之綁架，不得已而輾轉向被害
    人乙○○借錢，只因現在經濟狀況仍不好而無力還債，實屬單純債務糾紛，而非
    詐欺，且縱認不免於罪，仍請給予自新之機云云；惟查：
  (一)被告於警訊及偵查中供稱：遭綁架十幾天，贖金前後應是一百二十萬元左右，其
    被帶至高雄，一直待在高雄至恢復自由，都是其本人去領錢，歹徒在旁邊監視，
    乙○○匯完最後一筆款項後，其始恢復自由等語（見偵查卷第五十一、一一三、
    一一四頁）；於原法院審理時則供稱：是歹徒的決定，才會台北、高雄跑來跑去
    ，慢慢將款項領出來，他吃定其不敢跑掉云云；被告被綁架期間究竟身在何處，
    先供稱一直待在高雄，嗣供稱台北、高雄跑來跑去云云，前後供述不一，則其上
    開所辯已難輕信。
  (二)被告自承告訴人二次匯款期間其仍在歹徒綁架中，然而該帳戶於告訴人二次匯款
    期間，共被提領十餘次，每次金額由一千五百元至二萬元不等，提領地點除八十
    七年十一月九日有在高雄市、台中縣提領外，餘均在台北市提領等情，有陽信商
    業銀行函及明細表二份、台灣中小企業銀行總行函、慶豐商業銀行函、合作金庫
    銀行函、第一商業銀行總行函、台灣土地銀行總行函、彰化商業銀行業務處函、
    華南商業銀行總行函、台北銀行和平分行函、中國信託商業銀行股份有限公司函
    等件各一份在卷足憑，益徵被告初始所稱其被綁架至高雄，直到恢復自由云云，
    顯不實在，其嗣後始改稱台北、高雄跑來跑去云云，顯係飾詞卸責。
  (三)由上開帳戶提領情形多達十餘次，甚至有一千五百元、五千元不等之小額提款等
    情，亦與一般擄人勒贖行為態樣有間，尤其被告於獲釋後竟未報警處理，為其自
    承在卷，更與常情不符，被告又未能提供其所述歹徒之姓名年籍資料以供調查，
    是其所辯遭綁架云云，不足採信，被告實未遭綁架甚明。
  (四)至被告提出其與告訴人及證人徐瑞鳳之電話錄音以證其說，然由錄音譯文觀之，
    告訴人並未自承係將錢借予江思慧，證人徐瑞鳳亦無陳述對被告有何有利之言，
    故上開錄音帶亦不得作為有利被告之證據。
  (五)被告是否得邀緩刑宣告之寬典，係屬法院職權之判斷，被告既一方面猶執陳詞狡
    卸刑責，另方面迄今猶未得告訴人之宥恕或為任何清償，難認給予緩刑宣告為適
    當。
  (六)綜合上述，被告上訴不能認為有理由，應予駁回。
據上論斷，應依刑事訴訟法第三百七十三條、第三百六十八條判決如主文。
本案經檢察官陳明光到庭執行職務。
中      華      民      國    九十一    年      三      月    二十七    日
                              臺灣高等法院刑事第十四庭
     審判長法  官  陳  祐  輔
                                        法  官  陳  國  文
                                        法  官  洪  昌  宏
右正本證明與原本無異。
不得上訴。
                                        書記官  廖  月  女
中      華      民      國    九十一    年      三      月    二十九    日
附錄：本案論罪科刑法條全文
刑法第三百三十九條第一項
意圖為自己或第三人不法之所有，以詐術使人將本人或第三人之物交付者，處五年以
下有期徒刑、拘役或科或併科一千元以下罰金。
